ACORDAO-COMPLETO-2471284

ACÓRDÃO 8220/2021 ATA 19/2021 - SEGUNDA CÂMARA

VISTOS, relatados e discutidos estes autos que, no presente momento, tratam de embargos de declaração opostos pela Advocacia-Geral da União (AGU) em face do Acórdão 4.011/2021 prolatado pela 2ª Câmara do TCU no sentido de julgar regulares, com ressalva, as contas ordinárias dos gestores no então Ministério do Desenvolvimento Social (MDS) para o exercício 2020, tendo, desse modo, proferido as subsequentes determinações;
ACORDAM os Ministros do Tribunal de Contas da União, reunidos em Sessão da 2ª Câmara, ante as razões expostas pelo Relator, em:
9.1. conhecer dos presentes embargos de declaração opostos pela Advocacia-Geral da União em face do Acórdão 4011/2021-TCU-Segunda Câmara, nos termos do art. 34 da Lei nº 8.443, de 1992, e do art. 287 do RITCU, para, no mérito, dar-lhes o parcial provimento e, assim, mantendo todos os demais termos da correspondente deliberação, o item 1.7.1 do aludido acórdão deve passar a contar com a seguinte redação:
" (...) 1.7.1. Determinar que, no prazo de 120 (cento e vinte) dias contados da notificação desta deliberação, o então Ministério do Desenvolvimento Social apresente ao TCU um plano de ação tendente a resultar na efetiva análise das prestações de contas de instrumentos vigentes firmados sob a égide da Portaria Interministerial MP/MF/CGU 424, de 2016 e dos convênios do PAA-Leite pendentes de análises de prestações de contas parciais, nos anos de 2018, 2019 e 2020 até o final de 2024;"; e
9.2. enviar a cópia do presente Acórdão, com o Relatório e o Voto, ao Ministério da Cidadania por intermédio da Advocacia-Geral da União, para ciência e adoção das providências cabíveis.

Embargos de Declaração opostos pelo Ministério da Cidadania, por intermédio da Advocacia-Geral da União (AGU), em face do Acórdão 4.011/2021 prolatado pela 2ª Câmara do TCU no sentido de julgar regulares as contas do exercício 2020 dos responsáveis no então Ministério do Desenvolvimento Social (MDS), bem como expedir determinações ao Ministério da Cidadania, que sucedeu ao MDS nas atribuições envolvidas no processo.

Segunda Câmara

Ministério do Desenvolvimento Social (extinto).

3. Embargante: Ministério da Cidadania por intermédio da Advocacia-Geral da União (AGU).

13.1. Ministros presentes: Bruno Dantas (Presidente), Augusto Nardes e Aroldo Cedraz.
13.2. Ministro-Substituto convocado: André Luís de Carvalho (Relator).

ANDRÉ DE CARVALHO

Ministro-Substituto André Luís de Carvalho.

Trata-se, no presente momento, de embargos de declaração opostos pela Advocacia-Geral da União (AGU) em face do Acórdão 4.011/2021 prolatado pela 2ª Câmara do TCU no sentido de julgar regulares, com ressalva, as contas ordinárias dos gestores no então Ministério do Desenvolvimento Social (MDS) para o exercício 2020, tendo, desse modo, proferido as subsequentes determinações.
2.	O referido Acórdão 4.011/2021 foi proferido pela 2ª Câmara do TCU nos seguintes termos:
	" (...)  Considerando que o presente processo trata de contas anuais dos gestores do então Ministério do Desenvolvimento Social para o exercício de 2018;
	Considerando que, por meio da análise sobre o plano de ação para solução do problema do passivo na análise da prestação de contas, a Controladoria-Geral da União (CGU) constatou que a então Secretaria Nacional de Segurança Alimentar e Nutricional (Sesan) não adotou medidas suficientes, tendo em vista a ausência de estipulação de metas, o que inviabilizou o monitoramento, e também a não redução relevante do estoque de processos (Peça 68, p. 18-19) ;
	Considerando que, de acordo com o gestor, quanto à evolução do estoque de ativo e passivo de prestações de contas de instrumentos vigentes firmados sob a égide da Portaria Interministerial MP/MF/CGU 424, de 2016 e dos convênios do PAA-Leite pendentes de análises de prestações de contas parciais, nos anos de 2018, 2019 e 2020, pelo ritmo atual de análises de prestações de contas conclusivas por mês há a expectativa de que os estoques estejam zerados no final do ano 2023;
	Considerando, enfim, que as manifestações da unidade técnica (Peça 68) e do Ministério Público junto ao Tribunal de Contas da União (Peça 72) foram favoráveis à regularidade das contas;
	Os Ministros do Tribunal de Contas da União, reunidos em Sessão de 2ª Câmara, ACORDAM, por unanimidade, com fundamento nos arts. 1º, inciso I, 16, inciso II e 23, inciso II, da Lei nº 8.443, de 1992, e nos arts. 1º, inciso I, 143, inciso I, alínea "a", 208 e 214, inciso II, do Regimento Interno do TCU, aprovado pela Resolução nº 246, de 2011, em julgar regulares com ressalva as contas dos responsáveis relacionados no item 1.1 deste Acórdão, dando-lhes a quitação, além de, em sintonia com os pareceres emitidos neste processo, prolatar as providências abaixo indicadas:
	(...) 1.7. Providências: 
	1.7.1. Determinar que, no prazo de 120 (cento e vinte) dias contados da notificação desta deliberação, o então Ministério do Desenvolvimento Social apresente ao TCU um plano de ação tendente a resultar na efetiva análise das prestações de contas de instrumentos vigentes firmados sob a égide da Portaria Interministerial MP/MF/CGU 424, de 2016 e dos convênios do PAA-Leite pendentes de análises de prestações de contas parciais, nos anos de 2018, 2019 e 2020 até o final de 2023; 
	1.7.2. enviar a cópia do presente Acórdão, com o parecer da unidade técnica, ao então Ministério do Desenvolvimento Social, para ciência e efetivo cumprimento do item 1.7.1 deste Acórdão dentro do prazo ali assinalado; 
	1.7.3. promover, por intermédio da unidade técnica, a abertura de processo específico de monitoramento sobre a determinação prolatada pelo item 1.7.1 deste Acórdão; e 
	1.7.4. arquivar o presente processo."
3.	Inconformado, todavia, o Ministério da Cidadania, como sucessor do então MDS, acostou os seus embargos de declaração à Peça 101, por intermédio da AGU, sob o pretexto de o referido acórdão padecer de contradição e obscuridade, tendo, para tanto, apresentado os seguintes argumentos:
" (...) 9.	Todavia, a referida decisão padece de contradições e obscuridades, que devem ser sanadas, conforme os fundamentos a seguir expostos.
	3.2 Fundamentação
10.	O acórdão determinou ao Ministério da Cidadania a apresentação de plano de ação relativo à análise da prestação de contas de 'instrumentos vigentes firmados sob a égide da Portaria Interministerial MP/MF/CGU 424, de 2016 e dos convênios do PAA-Leite'.
11.	Os termos do acórdão, no entanto, geraram incertezas quanto ao objeto e abrangência do plano de ação determinado, o que pode comprometer a execução fiel do comando da Corte de Contas ou gerar descompasso quanto aos elementos concretos que serão monitorados pelo Tribunal de Contas da União.
12.	Nesse sentido, a Secretaria de Gestão de Fundos e Transferências (SGFT) , deste Ministério da Cidadania, na Nota nº 7/2021/SE/SGFT/DTEDS/CGPCDS-DES-II, detalhou os procedimentos internos usualmente empregados na análise de prestação de contas e levantou algumas observações que evidenciam obscuridades ou contradições no acórdão, as quais podem inviabilizar a resposta adequada desta Pasta:
'3.2 O relatório elaborado pela unidade instrutora do TCU, Secretaria de Controle Externo da Gestão Tributária, da Previdência e da Assistência Social (SecexPrevidência) , menciona, em seu item 159:
 (...) 
3.3 No momento da realização da referida auditoria, a organização dos processos de trabalho e a própria estrutura era diferente da situação existente hoje, pois, àquela época, a antiga Secretaria Nacional de Segurança Alimentar e Nutricional (SESAN) respondia pelas atividades de: acompanhamento da execução dos instrumentos vigentes; análise de prestação de contas final dos instrumentos cuja vigência expirou, quanto ao cumprimento do objeto (análise física) ; e análise de prestação de contas final dos instrumentos cuja vigência expirou, quanto à boa e regular aplicação dos recursos (análise financeira) .
3.4 Cumpre esclarecer que com o Decreto nº 9.674, de 2 de janeiro de 2019, foi criada a Secretaria de Gestão de Fundos e Transferências (SGFT) , sendo sua estrutura modificada posteriormente pelo Decreto nº 10.357, de 20 de maio de 2020, passando a mesma a ser responsável pelas as análises das prestações de contas financeiras dos instrumentos de transferências voluntárias. O acompanhamento da execução dos instrumentos vigentes, bem como a análise física da prestação de contas final dos instrumentos cuja vigência expirou continua sendo realizada pela atual Secretaria Nacional de Inclusão Social e Produtiva (SEISP) , responsável por implementar as políticas sociais a cargo da SESAN do então Ministério do Desenvolvimento Social.
3.5 Prosseguindo, no item 185 do relatório, o TCU examina a 'evolução do estoque de ativo e passivo de prestações de contas de instrumentos vigentes firmados sob a égide da Portaria Interministerial MP/MF/CGU 424/2016 e dos convênios do PAA-Leite pendentes de análises de prestações de contas parciais, nos anos de 2018, 2019 e 2020', relativos à UG 550008, onde menciona que a "previsão de tempo para zerar os estoques, de acordo com o gestor, tem-se mantido o ritmo atual de onze análises conclusivas por mês, há a expectativa de que os estoques estejam zerados em um tempo próximo do final de 2023". Acerca desse parágrafo, cabe esclarecer o que segue.
3.5.1 A previsão para zerar os estoques "em um tempo próximo do final de 2023" não se coaduna com o que foi declarado no item 14.3 da Nota nº 25, datada de 25/06/2020, onde consta que 'caso a média de onze análises conclusivas mensais seja mantida, a equipe atual da CGPDS levará pouco mais de quatro anos para zerar o estoque atual de processos', donde se enseja que a previsão para zerar o estoque se projeta para o segundo semestre de 2024.
3.6 O item 186 do relatório do TCU apresenta tabela com a transcrição da situação das análises das prestações de contas parciais dos oito instrumentos vigentes do PAA-Leite, a qual mostra que estavam em análise prestações de contas parciais de 2018, 2019 e 2020; e menciona que 'ainda há convênios com a última prestação de contas parcial analisada em 2018, o que caracteriza atraso e pode inviabilizar o repasse de parcelas dos recursos'.
3.7 Entendendo que o acórdão foi formulado com base no relatório do exame da prestação de contas, em especial com relação ao contido nos itens supracitados, faz-se necessário esclarecer o que segue:
3.8 Impende esclarecer que com relação aos itens 159 e 185, do Relatório do TCU, a Nota nº 25, da Coordenação - Geral de Prestação de Contas do Desenvolvimento Social, vinculada à Secretaria de Gestão de Fundos e Transferências, trabalha com os seguintes segmentos de estoque de prestação de contas da UG 550008, relativa à antiga Secretaria Nacional de Segurança Alimentar e Nutricional (SESAN) , atual Secretaria Nacional de Inclusão Social e Produtiva (SEISP) :
a) Passivo, que são os processos cuja vigência encerrou até 31/12/2016;
b) Ativo, que são os instrumentos cuja vigência encerrou a partir de 01/01/2017 e que foram firmados sob a égide da Portaria Interministerial nº 127/2008, ou sob a égide da Portaria Interministerial nº 507/2011, ou sob a égide da Portaria Interministerial nº 424/2016;
c) Prestações de contas parciais dos oito processos vigentes do PAA-Leite.
3.9 Dessa forma, o processo só entra para análise de prestação de contas sob o aspecto financeiro na prestação de contas final, após o fim da vigência do instrumento. Assim sendo, aduz-se que os instrumentos vigentes têm dinamismo próprio não sendo passível de projeção de quando ocorrerá, de fato, o encerramento da vigência para análise da prestação de contas final.
3.10 Com relação ao PAA - Leite, informa-se que não existem instrumentos celebrados nos exercícios de 2018, 2019 e 2020. O que existem são convênios firmados no exercício de 2013, ainda em execução, e para os quais são realizadas as análises das prestações de contas parciais de acordo com os repasses efetuados.'
4.	Outrossim, cabe registrar que já existem dois processos no âmbito do Tribunal de Contas da União - TCU que tratam do mesmo assunto, quais sejam: TC nº Processo 006.386/2019-9 e TC nº Processo 019.309/2019-8 (Acórdão 1809/2019-TCU-Plenário) , ambos com respostas e planos já encaminhados ao tribunal.
5.	No que concerne a redação do subitem 1.7.1 do Acórdão 4011/2021-TCU-Segunda Câmara, merecem ser feitas as seguintes considerações, com base no acima exposto:
	5.1 Na primeira parte da determinação consta:
	Determinar que, no prazo de 120 (cento e vinte) dias contados da notificação desta deliberação, o então Ministério do Desenvolvimento Social apresente ao TCU um plano de ação tendente a resultar na efetiva análise das prestações de contas prestações de contas de instrumentos vigentes firmados sob a égide da Portaria Interministerial MP/MF/CGU 424, de 2016.
	5.1.1 Entretanto, a análise da prestação de contas que baixa o estoque só ocorre com a finalização da análise financeira após o encerramento da vigência do instrumento, podendo ocorrer a aprovação ou a reprovação, sendo no último caso instaurada a Tomada de Contas Especial. Desse modo, a efetiva análise da prestação de contas só poderá ocorrer ao final da vigência, tornando-se necessário rever o comando da determinação.
	5.2 Na segunda parte da determinação consta:
	(...) e dos convênios do PAA-Leite pendentes de análises de prestações de contas parciais, nos anos de 2018, 2019 e 2020 até o final de 2023;
	5.2.1 Os instrumentos vigentes do PAA -Leite foram celebrados em 2013, porém da redação do acórdão não fica claro se os exercícios são referentes à celebração do instrumento ou apresentação da prestação de contas parcial das parcelas executadas ou que ainda serão executadas até o final de 2023.
	5.3 Cabe, ainda, elucidar qual é a real abrangência do excerto da determinação 'até o final de 2023', pois não está claro se o mesmo se refere somente às análises parciais do PAA-Leite ou se abarca a análise de todo o estoque de prestação de contas.
	5.4 De outro modo, a projeção informada na Nota nº 25 delimita que a previsão para zerar todo o estoque de prestação de contas acontecerá depois de meados de 2024.
	6. Assim, sugere-se que seja feita uma nova redação para a determinação relativa à apresentação do Plano de Ação para atender o subitem 1.7.1 do Acórdão 4011/2021-TCU-Segunda Câmara, de forma a ficar claro o objeto do Plano de Ação, bem como qual o prazo balizador de seu cumprimento.'
13.	Assim, num primeiro ponto, verifica-se que o item 1.7.1 estipula a elaboração de plano de ação para 'efetiva análise das prestações de contas prestações de contas de instrumentos vigentes' (grifo nosso) .
14.	Todavia, a SGFT expõe que a análise financeira só ocorre na prestação de contas final, após o fim da vigência do instrumento. Assim, a redução do estoque depende da finalização da análise financeira, a qual, por sua vez, é feita após o encerramento do instrumento. Em suma, a efetiva análise pressupõe o final da vigência. Quanto aos instrumentos vigentes, a área técnica deste Ministério assevera não ser possível projetar quando ocorrerá sua conclusão para análise da prestação de contas final.
15.	Vejamos o que diz a nota técnica sobre o tema da vigência dos instrumentos e sobre a composição e abrangência do estoque:
	'3.8 Impende esclarecer que com relação aos itens 159 e 185, do Relatório do TCU, a Nota nº 25, da Coordenação - Geral de Prestação de Contas do Desenvolvimento Social, vinculada à Secretaria de Gestão de Fundos e Transferências, trabalha com os seguintes segmentos de estoque de prestação de contas da UG 550008, relativa à antiga Secretaria Nacional de Segurança Alimentar e Nutricional (SESAN) , atual Secretaria Nacional de Inclusão Social e Produtiva (SEISP) :
	a) Passivo, que são os processos cuja vigência encerrou até 31/12/2016;
	b) Ativo, que são os instrumentos cuja vigência encerrou a partir de 01/01/2017 e que foram firmados sob a égide da Portaria Interministerial nº 127/2008, ou sob a égide da Portaria Interministerial nº 507/2011, ou sob a égide da Portaria Interministerial nº 424/2016;
	c) Prestações de contas parciais dos oito processos vigentes do PAA-Leite.
	3.9 Dessa forma, o processo só entra para análise de prestação de contas sob o aspecto financeiro na prestação de contas final, após o fim da vigência do instrumento. Assim sendo, aduz-se que os instrumentos vigentes têm dinamismo próprio não sendo passível de projeção de quando ocorrerá, de fato, o encerramento da vigência para análise da prestação de contas final.
	(...) 
	5.1.1 Entretanto, a análise da prestação de contas que baixa o estoque só ocorre com a finalização da análise financeira após o encerramento da vigência do instrumento, podendo ocorrer a aprovação ou a reprovação, sendo no último caso instaurada a Tomada de Contas Especial. Desse modo, a efetiva análise da prestação de contas só poderá ocorrer ao final da vigência, tornando-se necessário rever o comando da determinação.'
16.	Portanto, a determinação 1.7.1 apresenta contradição e obscuridade internas, sendo necessário aclarar o objeto do plano de ação.
17.	Num segundo ponto, quanto à menção, no item 1.7.1, aos "convênios do PAA-Leite pendentes de análises de prestações de contas parciais, nos anos de 2018, 2019 e 2020 até o final de 2023", é necessário sanar obscuridade que também reflete na abrangência do plano de ação, a saber, se os exercícios referidos no acórdão são relativos à celebração do convênio ou à apresentação da prestação de contas parcial das parcelas executadas.
18.	A SGFT, a partir de sua dinâmica de atuação na análise de prestação de contas, trouxe as seguintes considerações:
	'3.10 Com relação ao PAA - Leite, informa-se que não existem instrumentos celebrados nos exercícios de 2018, 2019 e 2020. O que existem são convênios firmados no exercício de 2013, ainda em execução, e para os quais são realizadas as análises das prestações de contas parciais de acordo com os repasses efetuados.
 (...) 
5.2.1 Os instrumentos vigentes do PAA - Leite foram celebrados em 2013, porém da redação do acórdão não fica claro se os exercícios são referentes à celebração do instrumento ou apresentação da prestação de contas parcial das parcelas executadas ou que ainda serão executadas até o final de 2023.'
19.	Num terceiro tópico, é necessário aclarar se o prazo "até o final de 2023" está vinculado estritamente à análise dos convênios do PAA - Leite ou se alcança todo o estoque de prestação de contas. É preciso, portanto, sanar tal obscuridade, visto que tal aspecto da redação do acórdão tem impacto sobre elemento essencial do plano de ação determinado, isto é, o prazo para conclusão da análise das prestações de contas.
20.	Por fim, há um quarto ponto que demanda uma reavaliação do acórdão: o prazo do final de 2023 estipulado na decisão adotou como premissa a informação do gestor sobre a evolução do estoque de prestações de contas:
	'Considerando que, de acordo com o gestor, quanto à evolução do estoque de ativo e passivo de prestações de contas de instrumentos vigentes firmados sob a égide da Portaria Interministerial MP/MF/CGU 424, de 2016 e dos convênios do PAA-Leite pendentes de análises de prestações de contas parciais, nos anos de 2018, 2019 e 2020, pelo ritmo atual de análises de prestações de contas conclusivas por mês há a expectativa de que os estoques estejam zerados no final do ano 2023;'
21.	Como destaca a SGFT, no entanto, a estimativa da Administração é de esgotamento do estoque no final de 2024 e não de 2023, verbis:
	'3.5.1 A previsão para zerar os estoques 'em um tempo próximo do final de 2023' não se coaduna com o que foi declarado no item 14.3 da Nota nº 25, datada de 25/06/2020, onde consta que 'caso a média de onze análises conclusivas mensais seja mantida, a equipe atual da CGPDS levará pouco mais de quatro anos para zerar o estoque atual de processos', donde se enseja que a previsão para zerar o estoque se projeta para o segundo semestre de 2024.
	(...) 
	5.4 De outro modo, a projeção informada na Nota nº 25 delimita que a previsão para zerar todo o estoque de prestação de contas acontecerá depois de meados de 2024.'
22.	Com efeito, a Nota nº 25/2020/SE/SGFT/DTEDS/CGPCDS-DES-II, citada pela Secex-Previdência como referência, foi emitida em 25.06.2020 e trouxe a seguinte estimativa:
	'14.3 Caso a média de onze análises conclusivas mensais seja mantida, a equipe atual da CGPDS levará pouco mais de quatro anos para zerar o estoque atual de processos.' (grifo nosso) 
23.	Assim, é necessário sanar a contradição entre o prazo referido na nota do Ministério da Cidadania citada na decisão e o prazo estipulado no item 1.7.1.
24.	Por fim, convém reiterar a informação da SGFT de que 'já existem dois processos no âmbito do Tribunal de Contas da União - TCU que tratam do mesmo assunto, quais sejam: TC nº Processo 006.386/2019-9 e TC nº Processo 019.309/2019-8 (Acórdão 1809/2019-TCU-Plenário) , ambos com respostas e planos já encaminhados ao tribunal'.
25.	Cumpre ressaltar que a eliminação de obscuridades ou contradições é essencial para o correto desenho do plano de ação, conforme determinado pela Corte de Contas, e para que sejam sólidos e induvidosos os parâmetros para atuação do Ministério da Cidadania e que serão adotados no monitoramento do Tribunal de Contas da União.
	4 - DO PEDIDO
26.	Diante de todo o exposto, a União, neste ato representada pela Advocacia-Geral da União, em nome do Ministério da Cidadania, requer 
	a) o conhecimento dos presentes Embargos de Declaração para que sejam recebidos em seu efeito suspensivo, nos termos do § 3º, do art. 287 do RITCU; e 
	b) o provimento dos Embargos para serem sanadas as contradições e obscuridades retromencionadas, com as consequências modificativas que eventualmente advenham desse julgamento.
27.	São os termos em que se pede e aguarda deferimento."
É o Relatório.

não há.

Não atuou nestes embargos.

EMBARGOS DE DECLARAÇÃO. REPRESENTAÇÃO. SUPOSTO VÍCIO NO ITEM 1.7.1 DO ACÓRDÃO 14.011/2021-2ª CÂMARA. CONHECIMENTO. PARCIAL PROVIMENTO. COMUNICAÇÃO.

PRESTAÇÃO DE CONTAS (PC)

Secretaria de Controle Externo da Previdência, do Trabalho e da Assistência Social (Secex-Previdência).

Trata-se, no presente momento, de embargos de declaração opostos pela Advocacia-Geral da União (AGU) em face do Acórdão 4.011/2021 prolatado pela 2ª Câmara do TCU no sentido de julgar regulares, com ressalva, as contas ordinárias dos gestores no então Ministério do Desenvolvimento Social (MDS) para o exercício 2020, tendo, desse modo, proferido as subsequentes determinações.
2. 	Os presentes embargos devem ser, preliminarmente, conhecidos pelo TCU, por atenderem aos requisitos legais e regimentais de admissibilidade, para, no mérito, receberem o parcial provimento com vistas à pontual modificação do aludido acórdão.
3.	Como visto, o referido Acórdão 4.011/2021 teria sido proferido pela 2ª Câmara do TCU, em suma (Peça 74) ,  no seguinte sentido:
	" (...) 1.7.1. Determinar que, no prazo de 120 (cento e vinte) dias contados da notificação desta deliberação, o então Ministério do Desenvolvimento Social apresente ao TCU um plano de ação tendente a resultar na efetiva análise das prestações de contas de instrumentos vigentes firmados sob a égide da Portaria Interministerial MP/MF/CGU 424, de 2016 e dos convênios do PAA-Leite pendentes de análises de prestações de contas parciais, nos anos de 2018, 2019 e 2020 até o final de 2023".
4.	Contudo, por intermédio da AGU, o Ministério da Cidadania opôs os seus embargos sob o pretexto de o referido acórdão padecer de omissão e contradição, tendo apresentado, em síntese (Peça 101) , os seguintes argumentos:
 (i) os vigentes convênios no PAA-Leite teriam sido celebrados em 2013, e não em 2018, 2019 e 2020, não tendo ficado clara a referência dos exercícios sobre a celebração ou a apresentação da prestação de contas parcial das parcelas executadas ou, ainda, sobre as parcelas a serem executadas;
 (ii) não teria também ficado clara a referência da determinação em face, somente, das análises parciais do PAA-Leite ou em face, adicionalmente, da análise de todo o estoque de prestação de contas;
 (iii) os processos nos convênios (PAA-Leite) só seriam analisados sob o aspecto financeiro na prestação de contas final do ajuste, após o fim da vigência do respectivo instrumento, tendo dinamismo próprio, e, assim, não seria passível de projeção sobre o eventual encerramento; e
	(iv) o prazo determinado para zerar os estoques até final de 2023 não estaria em sintonia com o declarado no item 14.3 da Nota nº 25, de 25/06/2020, já que, ao afirmar a necessidade de pouco mais de quatro anos, o referido prazo deveria ser projetado para o 2º semestre de 2024.
5.	Bem se vê, contudo, que não subsistiriam as supostas omissões e contradições anunciadas nesses três primeiros itens, até porque, com a evidente clareza, a aludida determinação proferida pelo item 1.7.1 do 4.011/2021-TCU-2ª Câmara teria fixado as seguintes premissas: 
 (a) a determinação faria a referência sobre a "efetiva análise das prestações de contas", não abrangendo a duração do convênio, pois a determinação buscaria evitar a ausência de análise sobre os ajustes;
 (b) a determinação faria a referência sobre os convênios "pendentes de análises de prestações de contas parciais, nos anos de 2018, 2019 e 2020", não compreendendo o ano de celebração dos ajustes; e
 (c) a determinação faria a referência sobre a pendência nas "análises de prestações de contas parciais".
6.	Subsistiria, todavia, a pontual contradição no aludido prazo determinado para zerar os estoques, até porque, em sintonia com o item 14.3 da Nota n.º 25/2020/SE/SGFT/DTEDS/CGPCDS-DES-II, de 25/06/2020 (Peça 51, p. 7) , a capacidade de trabalho resultaria na fixação do termo final sobre o 2º semestre de 2024, e não sobre o fim de 2023, devendo o TCU promover, então, a correção do referido acórdão nesse ponto. 
7. 	Diante, portanto, dos elementos de convicção até aqui obtidos neste processo, o TCU deve conhecer dos presentes embargos para, no mérito, dar-lhes o parcial provimento e, assim, promover a aludida correção sobre o item 1.7.1 do Acórdão 4011/2021-TCU-Segunda Câmara.
Ante o exposto, voto pela prolação do Acórdão ora submetido a este Colegiado.
TCU, Sala das Sessões, em 8 de junho de 2021.
Ministro-Substituto ANDRÉ LUÍS DE CARVALHO 
Relator